臺灣高雄地方法院民事裁定　　　　　 110年度雄簡字第2122號
原　　　告　台新資產管理股份有限公司

法定代理人　吳統雄　
訴訟代理人　蘇炳璁　
被　　　告　鄭宏達　
　　　　　　鄭宏毅　

　　　　　　鄭宏學　

上列當事人間請求代位分割遺產事件，本院裁定如下：
    主  文
本件移送臺灣高雄少年及家事法院。
    理  由
一、按訴訟之全部或一部，法院認為無管轄權者，依原告聲請或
    依職權以裁定移送於其管轄法院，民事訴訟法第28條第1 項
    定有明文。次按，家事事件法所定家事事件由少年及家事法
    院處理之；因繼承回復、遺產分割、特留分、遺贈、確認遺
    囑真偽或其他繼承關係所生請求事件為丙類事件，家事事件
    法第2 條前段、第3 條第3 項第6 款分別定有明文。又所謂
    專屬管轄，係指法律規定某類事件專屬一定法院管轄之謂。
    凡法律規定某類事件僅得由一定法院管轄者，縱未以法文明
    定「專屬管轄」字樣，仍不失其專屬管轄之性質。而家事事
    件法第2 條規定之立法理由謂：為貫徹家事事件（包括家事
    訴訟事件、家事非訟事件及家事調解事件）專業處理之精神
    ，爰於本條明定家事事件之事務管轄法院。準此，該規定係
    依事件之性質而定其管轄誰屬之事務管轄，具有專屬、強制
    性質，少年及家事法院對於家事事件之管轄，相較於普通法
    院，性質上屬專屬管轄。
二、經查，原告主張被告甲○○積欠伊借款新臺幣（下同）48萬
    7,387 元本息，而為被告甲○○之債權人。又被告甲○○與
    其他被告共同繼承被繼承人鄭素霞所遺坐落高雄市○○區○
    ○段000 地號土地（應有部分1000分之79）及其上同段980
    建號（下合稱系爭不動產），而公同共有系爭不動產，是以
    被告甲○○既已陷於無資力，而不能清償積欠伊之債務，系
    爭不動產又為被告公同共有，若不分割，伊即無從聲請強制
    執行而獲償，是伊自得代位被告甲○○請求分割遺產即系爭
    不動產，而起訴請求被告就被繼承人鄭素霞所遺系爭不動產
    應予分割，並將系爭不動產分歸被告甲○○、乙○○、丙○
    ○分別共有，應有部分各為3 分之1 等語，又債權人代位債
    務人對於第三債務人起訴，代位權僅為債權人對於債務人與
    第三債務人間之權利義務關係，非構成訴訟標的之事項，是
    本件為家事事件法第3 條第3 項第6 款所定「因繼承回復、
    遺產分割、特留分、遺贈、確認遺囑真偽或其他繼承關係所
    生請求事件」之丙類家事事件，則揆諸前揭規定，應由臺灣
    高雄少年及家事法院管轄，本院並無管轄權，爰依職權將本
    件移送該管轄法院。
三、依民事訴訟法第28條第1 項，裁定如主文。
中    華    民    國   110    年    11    月    17    日
                  高雄簡易庭  法      官  林綉君
以上正本係照原本作成
如對本裁定抗告須於裁定送達後10日內向本院提出抗告狀，並繳
納抗告費新臺幣1,000元。
中    華    民    國   110    年    11    月    17    日
                              書  記  官  羅崔萍